【裁判字號】    97,簡上,101
【裁判日期】    970527
【裁判案由】    傷害
【裁判全文】
臺灣彰化地方法院刑事判決             97年度簡上字第101號
上  訴  人
即  被  告  乙○○
上列上訴人因傷害案件，不服本院北斗簡易庭九十七年度斗簡字
第一七四號中華民國九十七年三月三十一日第一審簡易判決（聲
請簡易判決處刑案號：九十七年度偵字第一一三八號），本院管
轄第二審合議庭判決如下：
    主  文
上訴駁回。
    事實及理由
一、本案經本院審理結果，認第一審判決認事用法及量刑均無不
    當，應予維持，並引用第一審判決書記載之事實、證據及理
    由（如附件）。
二、本件上訴人即被告乙○○（以下簡稱被告）上訴意旨略以：
    我們的開天宮每四年改組委員會，告訴人甲○○跟我有摩擦
    ，告訴人之前說要捐款六萬元，因莊清甫說要捐款二十萬元
    ，所以我貼紅紙，告訴人看到之後便惱羞成怒，所以將我貼
    的紅紙撕掉，當時告訴人將紅紙撕下一半，我就拍一下告訴
    人而已，我並無傷害犯意，何況告訴人事後告訴我太太說他
    沒什麼事情，請求撤銷原判決，改為被告無罪之判決云云。
三、訊據被告雖矢口否認上揭傷害犯行，惟查，上開事實業據證
    人即告訴人甲○○於偵訊中證稱：我撕字時陳八郎有在場，
    其他人離比較遠，當時我剛撕下字條，只撕下一半，乙○○
    就過來跟我說這個不能撕掉，就用手打了我的頭部，導致我
    瘀腫，乙○○打了我之後，又自行將字條貼回等語；又證人
    陳八郎於偵訊中證稱：我有看到乙○○打甲○○，他是空手
    打的，但有無打到，我不清楚，他打完後，又隨手將字條貼
    回去等語，且證人莊清甫於警詢中亦證稱：我不知道乙○○
    至開天宮公佈欄張貼此公告，乙○○於張貼前並無向我告知
    ，張貼該公告是誰的意思我不知道，我並無叫乙○○去貼該
    紅紙，且我並無對乙○○或其他人說過我要捐獻二十萬元給
    開天宮等語，此外並有洪宗鄰醫院驗傷診斷書一份、告訴人
    甲○○受傷之照片一幀、聘書一張及遭撕下之紅紙一張在卷
    可稽，被告雖辯稱其僅係拍一下告訴人而已云云，惟證人陳
    八郎及告訴人均證稱被告係以手打告訴人頭部，而以告訴人
    受傷之部位係在左面頰瘀腫四四公分之情形以觀，當非如
    被告所稱其僅係拍告訴人一下而已，而與證人陳八郎及告訴
    人所證稱係被告以手毆打告訴人所造成之傷較為吻合，且以
    告訴人所受之傷勢以觀，足認被告出手不輕，被告對其此行
    為亦可能造成告訴人臉部之瘀傷，亦非不可預見，並因而致
    告訴人受有左面頰瘀傷之傷害，堪認其有傷害之犯意，綜上
    所述，足認被告所辯顯係事後卸責之詞，不足採信，本件事
    證已臻明確，被告犯行堪予認定。
四、原審以被告所犯刑法第二百七十七第一項傷害犯行事證明確
    ，並審酌被告犯罪之動機、目的、手段、告訴人所受之傷害
    、犯後之態度等一切情狀，判處有期徒刑二月，並諭知易科
    罰金之折算標準，核無違誤或不當，上訴人之上訴，難認有
    理由，應予駁回。
據上論斷，應依刑事訴訟法第四百五十五條之一第一項、第三項
、第三百七十三條、第三百六十八條，判決如主文。
本件經檢察官張聖傳到庭執行職務。
中    華    民    國    97    年    5     月    27    日
                        臺灣彰化地方法院刑事第二庭
                            審判長法官  石馨文
                            法      官  黃齡玉
                            法      官  尚安雅
以上正本證明與原本無異。
本件不得上訴。
中    華    民    國    97    年    5     月    28    日
                            書  記  官  洪年慶


司法院資訊處製作；財團法人民間司法改革基金會備份。
